【裁判字號】    97,易,187
【裁判日期】    970429
【裁判案由】    竊盜
【裁判全文】
臺灣雲林地方法院刑事判決               97年度易字第187號
公  訴  人  臺灣雲林地方法院檢察署檢察官
被      告  癸○○
上列被告因竊盜案件，經檢察官提起公訴（97年度偵字第774 、
978 號），本院判決如下：
    主  文
癸○○犯竊盜罪，累犯，處有期徒刑參月。又犯竊盜罪，累犯，
處有期徒刑參月。又犯竊盜罪，累犯，處有期徒刑參月。又犯竊
盜罪，累犯，處有期徒刑參月。又犯竊盜罪，累犯，處有期徒刑
參月。又犯竊盜罪，累犯，處有期徒刑參月。又犯竊盜罪，累犯
，處有期徒刑參月。又犯竊盜罪，累犯，處有期徒刑陸月。應執
行有期徒刑貳年。
    事  實
一、癸○○前因施用毒品案件，經本院於民國92年11月27日，以
    92年度訴字第394 號判決判處有期徒刑7 月確定。又因偽造
    文書、竊盜案件，經本院於92年7 月28日，以92年度訴字第
    35號判決分別判處有期徒刑4 月、9 月，應執行有期徒刑1
    年，緩刑2 年確定；復因緩刑前犯違反職役職責罪，經國防
    部中部地方軍事法院於92年9 月4 日，以92年度臺審字第16
    7 號判決判處有期徒刑1 年確定，前開緩刑則經本院以92年
    度撤緩字第46號裁定撤銷確定。再因施用第一級毒品案件，
    經本院於92年11月27日，以92年度訴字第394 號判決判處有
    期徒刑7 月確定，嗣前開各案經本院以93年度聲字第24號裁
    定應執行有期徒刑2 年6 月確定。另因竊盜案件，經本院於
    93年2 月9 日，以92年度易字第512 號判決判處有期徒刑1
    年確定，經與上開案件接續執行，於95年1 月26日縮短刑期
    假釋出監，於96年5 月23日假釋期滿執行完畢（構成累犯）
    。詎其猶不知悛悔，竟於下列時、地，分別為下列竊盜犯行
    ：
  (一)癸○○於96年10月8 日某時，行經雲林縣麥寮鄉○○村○○
    路91號之5 壬○○住處前，見林江海所有而由壬○○使用之
    車牌號碼5M-1341 號自用小貨車停放在該處，且車門未關，
    竟萌生為自己不法所有之意圖，徒手開啟該車車門，並以車
    內置放之鑰匙1 把啟動該車電門，以此方式竊取得手，供己
    代步之用，嗣於同月9 日上午7 時許，為警在雲林縣麥寮鄉
    ○○村○○○道路尋獲該車。
  (二)癸○○於96年10月11日凌晨1 時許以前某時，行經雲林縣麥
    寮鄉○○村○○路68號己○○住處前，見真興工程行所有而
    由己○○使用之車牌號碼A6-3031 號自用小客車停放在該處
    ，竟萌生為自己不法所有之意圖，以自備鑰匙1 支（未扣案
    ）竊取該部自用小客車，得手後供己代步之用，嗣於同日下
    午3 時20分許，為警在雲林縣麥寮鄉○○村○○路8 巷1 號
    尋獲該車。
  (三)癸○○於96年10月12日上午6 時30分許以前某時，行經雲林
    縣麥寮鄉○○村○○路341 號前，見丁○○（起訴書誤載為
    許明雄）所有之車牌號碼S8-3125 號自用小貨車停放在該處
    ，竟萌生為自己不法所有之意圖，以自備鑰匙1 支（未扣案
    ）竊取該部自用小貨車，得手後供己代步之用。
  (四)癸○○於竊得前開自用小貨車後，竟另萌生為自己不法所有
    之意圖，於96年10月12日某時駕駛該車前往雲林縣麥寮鄉○○路6 號旁工地，竊取甲○所有之工地鷹架10塊得手，並以
    前開自用小貨車載往雲林縣臺西鄉牛厝村舊泉州49號新友企
    業社資源回收場，以新臺幣（下同）1,000 元之價格，變賣
    與不知情之許蕙讌。嗣癸○○將前開自用小貨車棄置在麥寮
    鄉○○村○○○道路。同日下午5 時40分許，為警在該處尋
    獲該車。
  (五)癸○○意圖為自己不法之所有，於96年10月28日某時，在雲
    林縣麥寮鄉○○路460 巷46號旁工地，竊取丙○○所有之工
    地鷹架6 塊得手，並以車牌號碼不詳之車輛載往雲林縣臺西
    鄉牛厝村舊泉州49號新友企業社資源回收場，以500 元之價
    格，變賣與不知情之許蕙讌。
  (六)癸○○於96年10月29日上午11時許以前某時，行經雲林縣麥
    寮鄉○○村○○路六輕廠前，見仲群工程行所有而由乙○○
    使用之車牌號碼DW-0546 號自用小客貨車停放在該處，且車
    門未關，竟萌生為自己不法所有之意圖，徒手開啟該車車門
    ，並以車內置放之鑰匙1 把啟動該車電門，以此方式竊取得
    手，供己代步之用，嗣於同日晚間6 時許，為警在雲林縣麥
    寮鄉橋頭村臺17線產業道路尋獲該車。
  (七)癸○○於96年12月28日凌晨4 時許，行經雲林縣麥寮鄉○○
    村○街巷停車場，見戊○○所有之車牌號碼HC -4906號自用
    小客貨車停放在該處，且車門未關，竟萌生為自己不法所有
    之意圖，徒手開啟該車車門，並以車內置放之鑰匙1 把啟動
    該車電門，以此方式竊取得手，供己代步之用，嗣於同日晚
    間6 時許，為警在雲林縣麥寮鄉施厝村施厝全家便利超商後
    面空地尋獲該車。
  (八)癸○○於96年12月28日凌晨5 時許，行經雲林縣麥寮鄉○○
    村○○路48號前，見全修工程行所有而由庚○○使用之車牌
    號碼YM-9930 號自用小貨車停放在該處，竟萌生為自己不法
    所有之意圖，以自備鑰匙1 支（未扣案）竊取該部自用小貨
    車，得手後供己代步之用，並於同日上午7 時許駕駛該車載
    運電瓶、白鐵、鋁、馬達等物品，前往雲林縣崙背鄉崙前村
    崙前2387號協全資源回收場變賣，嗣於同日上午8 時許，將
    該車棄置在雲林縣麥寮鄉施厝村施厝1 之47號前空地。同日
    上午9 時許，為庚○○在該處尋獲該車。
  (九)癸○○於有偵查權機關發覺其涉犯前開犯罪事實(一)至(七)前，
    於96年12月31日下午4 時30分許，即向雲林縣警察局臺西分
    局警員自首供出實情，並接受裁判。另警員於97年1 月2 日
    下午4 時許，在雲林縣崙背鄉崙前村崙前143 號協全資源回
    收場，發覺該回收場買賣物品登記單據有記載癸○○駕駛前
    開失竊之YM-9930 號自用小貨車前來變賣物品之紀錄，因而
    循線查獲上情。
二、案經雲林縣警察局臺西、虎尾分局報告臺灣雲林地方法院檢
    察署檢察官偵查起訴。
    理  由
壹、程序方面：
一、按除簡式審判程序、簡易程序及第376 條第1 款、第2 款所
    列之罪之案件外，第一審應行合議審判，刑事訴訟法第284
    條之1 定有明文。本件被告所犯前開各罪竊盜案件，均屬刑
    事訴訟法第376 條第2 款所列之罪之案件，依同法第284 條
    之1 規定，第一審自毋庸行合議審判，合先敘明。
二、證據能力方面：
    按被告以外之人於審判外陳述，雖不符刑事訴訟法第159 條
    之1 至之4 之規定，而經當事人於審判程序同意作為證據，
    法院審酌該言詞陳述或書面陳述作成時情況，認為適當者，
    亦得為證據；當事人、代理人或辯護人於法院調查證據時，
    知有同法第159 條第1 項不得為證據之情形，而未於言詞辯
    論終結前聲明異議者，視為有前項之同意，同法第159 條之
    5 定有明文。本件檢察官所舉所有書面及言詞陳述之證據能
    力，業經被告於本院審理時表明同意作為證據，本院審酌該
    等供述證據之取得過程並無瑕疵，與本件待證事實間復具有
    相當之關聯性，以之為本件證據尚無不當，自得採為證據。
貳、實體方面：
一、認定犯罪事實所憑之證據及理由：
  (一)前揭犯罪事實(一)部分，業據被告於警詢、檢察官偵訊及本院
    審理時坦承不諱，核與被害人壬○○於警詢指證之情節相符
    ，並有贓物認領保管單1 紙、雲林縣警察局車輛尋獲電腦輸
    入單1 份及照片1 張附卷可稽，足認被告自白與事實相符，
    自可採信。此部分事證已臻明確，被告犯行堪予認定，應依
    法論科。
  (二)前揭犯罪事實(二)部分，業據被告於警詢、檢察官偵訊及本院
    審理時坦承不諱，核與被害人己○○於警詢指證之情節相符
    ，並有贓物認領保管單1 紙、雲林縣警察局車輛尋獲電腦輸
    入單1 份及照片2 張附卷可稽，足認被告自白與事實相符，
    自可採信。此部分事證已臻明確，被告犯行堪予認定，應依
    法論科。
  (三)前揭犯罪事實(三)部分，業據被告於警詢、檢察官偵訊及本院
    審理時坦承不諱，核與被害人丁○○於警詢指證之情節相符
    ，並有贓物認領保管單1 紙、雲林縣警察局車輛尋獲電腦輸
    入單1 份及照片2 張附卷可稽，足認被告自白與事實相符，
    自可採信。此部分事證已臻明確，被告犯行堪予認定，應依
    法論科。
  (四)前揭犯罪事實(四)部分，業據被告於警詢、檢察官偵訊及本院
    審理時坦承不諱，核與被害人甲○於警詢指述及證人許蕙讌
    於警詢證述之情節相符，並有編號009352號三榮地磅單1 紙
    及照片3 張附卷可稽，足認被告自白與事實相符，自可採信
    。此部分事證已臻明確，被告犯行堪予認定，應依法論科。
  (五)前揭犯罪事實(五)部分，業據被告於警詢、檢察官偵訊及本院
    審理時坦承不諱，核與被害人丙○○於警詢指述及證人許蕙
    讌於警詢證述之情節相符，並有編號009364號三榮地磅單1
    紙及照片3 張附卷可稽，足認被告自白與事實相符，自可採
    信。此部分事證已臻明確，被告犯行堪予認定，應依法論科
    。
  (六)前揭犯罪事實(六)部分，業據被告於警詢、檢察官偵訊及本院
    審理時坦承不諱，核與被害人乙○○於警詢指證之情節相符
    ，並有贓物認領保管單1 紙、雲林縣警察局車輛尋獲電腦輸
    入單1 份及照片2 張附卷可稽，足認被告自白與事實相符，
    自可採信。此部分事證已臻明確，被告犯行堪予認定，應依
    法論科。
  (七)前揭犯罪事實(七)部分，業據被告於警詢、檢察官偵訊及本院
    審理時坦承不諱，核與被害人戊○○於警詢指證之情節相符
    ，並有贓物認領保管單1 紙、雲林縣警察局車輛尋獲電腦輸
    入單1 份及照片2 張附卷可稽，足認被告自白與事實相符，
    自可採信。此部分事證已臻明確，被告犯行堪予認定，應依
    法論科。
  (八)前揭犯罪事實(八)部分，業據被告於警詢、檢察官偵訊及本院
    審理時坦承不諱，核與被害人庚○○於警詢指述及證人陳鳳
    琴於警詢證述之情節相符，並有協全資源回收場買賣物品登
    記單據1 份及照片8 張附卷可稽，足認被告自白與事實相符
    ，自可採信。此部分事證已臻明確，被告犯行堪予認定，應
    依法論科。
二、論罪科刑：
  (一)核被告就前揭犯罪事實(一)至(八)所為，均係犯刑法第320 條第
    1 項之竊盜罪。
  (二)被告所犯上開8 罪間，犯意各別，行為互殊，應予分論併罰
    。
  (三)被告有如前開事實欄所載之前科紀錄，甫於96年5 月23日假
    釋期滿執行完畢，有臺灣高等法院被告前案紀錄表1 份在卷
    可稽，其受徒刑之執行完畢後，5 年以內故意再犯本件有期
    徒刑以上之各罪，為累犯，均應依刑法第47條第1 項規定加
    重其刑。
  (四)被告於有偵查權機關發覺其涉犯前開犯罪事實(一)至(七)前，向
    雲林縣警察局臺西分局警員自首供出實情，並接受裁判等情
    ，業經證人即承辦警員辛○○於本院審理時證述綦詳，符合
    自首要件，均應依刑法第62條前段規定減輕其刑。被告所犯
    前開犯罪事實(一)至(七)各罪，同時有上開刑之加重、減輕事由
    ，均應依法先加後減之。
  (五)本院審酌被告癸○○曾有毒品、偽造文書、竊盜、違反職役
    職責等前科，有前開被告前案紀錄表1 份在卷可憑，素行不
    佳，且其年輕力盛，竟不思勞力賺取金錢，恣意竊取他人財
    物8 次，造成被害人受有損失，法紀觀念顯然淡薄，危害社
    會治安非輕，惟念及其僅國中畢業，智識程度不高，且其中
    7 件係犯後主動向警員自首供出犯行，尚知悔悟，態度良好
    ，暨其犯罪之動機、目的、手段、所生危害等一切情狀，分
    別量處如主文所示之刑，並定應執行之刑，以示懲儆。
  (六)前揭犯罪事實(二)、(三)、(八)使用之行竊工具鑰匙共3 把，雖係
    被告所有，惟並未扣案，且被告於本院審理時亦供稱：3 把
    鑰匙均已丟棄等語（見本院卷第23頁背面），復無證據證明
    現尚存在而未滅失，為免日後執行困難，爰不為沒收之諭知
    ，附此敘明。
三、適用之法律：
  (一)刑事訴訟法第284條之1前段、第299 條第1 項前段。
  (二)刑法第320 條第1 項、第51條第5 款、第47條第1 項、第62
    條前段。
  (三)刑法施行法第1條之1。
本案經檢察官江柏青到庭執行職務。
中    華    民    國    97    年    4     月    29    日
                  刑事第六庭  法  官  黃楹榆
以上正本證明與原本無異
如不服本判決，應於判決送達後10日內，向本院提出上訴狀（須
附繕本）。
                              書記官  李雅怡
中    華    民    國    97    年    4     月    29    日
附錄本案論罪科刑法條全文：
刑法第320 條意圖為自己或第3 人不法之所有，而竊取他人之動
產者，為竊盜罪，處5 年以下有期徒刑、拘役或5 百元以下罰金
。
意圖為自己或第3 人不法之利益，而竊佔他人之不動產者，依前
項之規定處斷。
前2項之未遂犯罰之。


司法院資訊處製作；財團法人民間司法改革基金會備份。
